【裁判字號】    97,訴,894
【裁判日期】    970818
【裁判案由】    妨害公務等
【裁判全文】
臺灣臺北地方法院刑事判決               97年度訴字第894號
公  訴  人  臺灣臺北地方法院檢察署檢察官
被      告  甲○○
選任辯護人  劉國斯律師
            賴錫欽律師
上列被告因妨害公務案件，經檢察官聲請簡易判決處刑（97年度
偵字第9089號），本院改適用通常程序審判，判決如下：
    主  文
甲○○損壞公務員職務上掌管之文書，處有期徒刑月，如易科
罰金，以新臺幣壹仟元折算壹日。
    事  實
甲○○於民國97年4月15日下午1時10分許，在臺北縣新店市○○
路7號新店市立圖書館3樓、4樓之樓梯間，擅自將置於報櫃中之
該館館藏97年4月8日蘋果日報A3至A16版3張報紙取出，並將其中
部分內容撕成數小張，而損壞該屬公務員職務上掌管之文書，嗣
經圖書館館員丙○○發覺，報警查獲上情。
    理  由
一、證人丙○○、乙○○於警詢時所為之證詞，雖屬被告以外之
    人於審判外所為之陳述，然當事人、辯護人於言詞辯論終結
    前均未爭執其證據能力，本院審酌該言詞陳述作成時之情況
    並無不當之處，適為本案之證據，依刑事訴訟法第159條之5
    第2項規定，得為證據。
二、訊據被告甲○○固坦承有於上開時、地將新店市立圖書館館
    藏之97年4月8日蘋果日報部分內容撕下之事實，惟矢口否認
    有何妨害公務犯行，辯稱: 伊因視力不佳，為了看清楚報紙
    內容，才將報紙撕下，以利閱讀，並無損壞意圖云云。惟查
    ，上開犯罪事實已據證人即新店市立圖書館館員丙○○、代
    理館長乙○○於警詢證述綦詳，有各該筆錄在卷可憑，並有
    相片17張附卷可資佐證；且被告坦承知悉該報紙係新店市立
    圖書館所有 (詳本院卷第23頁)，猶將之撕成數小張，致該
    報紙喪失效用，所辯無損壞意圖云云，無非避就之詞，不足
    採信。本案事證已臻明確，被告犯行堪以認定，應予依法論
    科。
三、按被告撕毀之蘋果日報，係新店市立圖書館之館藏，自屬該
    館公務員本於職務上之關係所掌管之文書。核被告所為，係
    犯刑法第138條損壞公務員職務上掌管之文書罪。爰審酌被
    告並無前科，有臺灣高等法院被告前案紀錄表在卷可按，本
    件犯行所生損害尚屬輕微，惟被告犯後否認犯行，未見悔意
    ，及其犯罪之目的、手段、智識程度等一切情狀，量處如主
    文所示之刑，並諭知易科罰金之折算標準。
四、公訴意旨另略以: 被告於上開時、地，意圖為自己不法之所
    有，將該蘋果日報竊取，因認被告此部分另涉犯刑法第320
    條第1項竊盜罪嫌云云。按犯罪事實應依證據認定之，無證
    據不得認定犯罪事實；不能證明被告犯罪者，應諭知無罪之
    判決，刑事訴訟法第154 條第2項、第301條第1項分別定有
    明文。所謂認定犯罪事實之證據，係指足以認定被告確有犯
    罪行為之積極證據而言，如未發現相當證據，或證據不足以
    證明，自不得以推測或擬制之方法，以為裁判基礎。又刑法
    上之竊盜罪，須意圖為自己或第三人不法之所有，而取他人
    所有物，為其成立要件。若行為人欠缺此意思要件，要難認
    為構成刑法上之竊盜罪。訊之被告堅詞否認有竊盜犯行，辯
    稱: 伊僅係為了方便閱讀，始將報紙撕下，並無據為己有之
    意等語。經查，證人丙○○於97年4月15日下午1時10分許接
    獲同事通知有人在3樓往4樓之樓梯間撕毀館藏過期報紙後，
    即到場處理，當時看到樓梯扶手上有遭撕毀之報紙，被告仍
    在場等情，業據證人丙○○於警詢中陳述明確，並有相片多
    張在卷可考，足認被告撕毀報紙後，尚未離開現場，亦無將
    撕毀報紙藏匿於身上之舉，尚難僅憑被告有毀損報紙之犯行
    ，遽認其有竊盜之不法所有意圖，是被告辯稱: 伊為方便閱
    讀，始將報紙撕成小張，並無據為己有之意等語，尚非不可
    採信。此外，本院復查無其他積極證據足認被告有公訴人所
    指之竊盜犯嫌，惟因此部分若有罪，與上開論罪部分，有想
    像競合犯之裁判上一罪關係，爰不另為無罪之諭知，附此敘
    明。
據上論斷，應依刑事訴訟法第452條、第299條第1項前段，刑法
第138條、第41條第1項，判決如主文。
本案經檢察官江貞諭到庭執行職務
中    華    民    國    97    年    8     月    18    日
                        臺灣臺北地方法院刑事第14庭
                                審判長法  官  宋松璟
                                      法  官  孫萍萍
                                      法  官  陳琪媛
上正本證明與原本無異。
如不服本判決，應於判決送達後10日內（應抄附繕本）向本院提
出上訴狀（上訴書狀應敘述具體理由。上訴書狀未敘述上訴理由
者，應於上訴期間屆滿後二十日內補提理由書於原審法院。）。
告訴人或被害人如對於本判決不服者，應具備理由請求檢察官上
訴，其上訴期間之計算係以檢察官收受判決正本之日期為準。
                                      書記官  周小玲
中    華    民    國    97    年    8     月    19    日
附錄本案論罪科刑法條
中華民國刑法第138條
（妨害職務上掌管之文書物品罪）
毀棄、損壞或隱匿公務員職務上掌管或委託第三人掌管之文書、
圖畫、物品，或致令不堪用者，處5年以下有期徒刑。


司法院資訊處製作；財團法人民間司法改革基金會備份。
